Minutes et répertoires du notaire Louis BOURSIER, 8 janvier 1767 - décembre 1770 (étude XXVII)
Archives nationales
- Minutes de Louis BOURSIER, 8 janvier 1767 - décembre 1770; MC/ET/XXVII/330 - MC/ET/XXVII/350
  - Minutes. 1770, mai - juin, mai - juin 1770; MC/ET/XXVII/347
    - GRANGERET (Charles) maître maçon entrepreneur de bâtiments rue du Colombier paroisse Saint-Sulpice § Marché entre .., et Philippe CAGNIÉ, gravatier terrassier, demeurant rue Rousselet, paroisse Saint-Sulpice, pour la fouille des fondations d'un bâtiment à construire pour la marquise d'Argenson, rue du Faubourg-Saint-Honoré, attenant son hôtel.; Artistes, artisans XVIII/e/ Maçons, 19 mai 1770; MC/ET/XXVII/347
      marché; Grangeret, Charles
    - Inventaire après décès de Jean Henri Hochet, maître rubanier, époux de Marie Etiennette Chalumet, demeurant rue du Faubourg Saint-Denis. Quartier Saint-Denis, 22 mai 1770; MC/ET/XXVII/347
      inventaire après décès; Faubourg-Saint-Denis (rue du); Chalumet, Marie Etiennette; Hochet, Jean Henri; tisserand
    - Inventaire après décès d'Anne Elisabeth Masson, épouse de Jean Charles Gallois, maître tonnelier, demeurant rue de Bourbon, près du couvent des Théatins. Quartier Saint-Germain-des-Prés, 22 mai 1770; MC/ET/XXVII/347
      inventaire après décès; Bourbon (rue de); Gallois, Jean Charles; Masson, Anne Elisabeth; tonnelier
    - Procuration concernant Thomas Tierney, négociant originaire de Londres, demeurant hôtel d'Orléans, rue des Petits-Augustins, paroisse Saint-Sulpice., 28 mai 1770; MC/ET/XXVII/347
      procuration; Londres (Royaume-Uni); Petits-Augustins (rue des); Tierney, Thomas; négociant
    - Marché pour la fouille des fondations d'un bâtiment à construire pour la marquise d'Argenson, rue du Faubourg Saint-Honoré, attenant son hôtel., 29 mai 1770; MC/ET/XXVII/347
      marché; Faubourg-Saint-Honoré (rue du); Argenson (marquise d')
    - Duhamel (François Pierre), marchand orfèvre, rue de Buci, paroisse Saint-Sulpice § Conventions et promesse de vente de son fonds de commerce à Nicolas Jean Martin Vatinelle, marchand orfèvre., 30 mai 1770; MC/ET/XXVII/347
      acte de vente; Duhamel, François Pierre; Vatinelle, Nicolas Jean martin
    - Vatinelle (Nicolas Jean Martin), marchand orfèvre, cour Neuve du Palais, paroisse Saint-Barthélemy § Conventions et promesse de vente par François Pierre Duhamel, marchand orfèvre, à .., d'un fonds de commerce d'orfèvre. Artistes, artisans XVIIIe, orfèvres, 30 mai 1770; MC/ET/XXVII/347
      convention; promesse; Vatinelle, Nicolas Jean Martin; Duhamel, François Pierre
    - Delarivière (Jean Louis), maître peintre de l'Académie de Saint-Luc, rue Princesse, paroisse Saint-Sulpice § Bail; Artistes, artisans XVIIIe, peintres, 4 juin 1770; MC/ET/XXVII/347
      bail; Delarivière, Jean Louis
    - Inventaire après décès de Marie Charlotte Brisset, maîtresse couturière, épouse de François Gabriel Lemoine, bourgeois de Paris, demeurant préau de la foire Saint-Germain-des-Prés. Quartier du Luxembourg, 11 juin 1770; MC/ET/XXVII/347
      inventaire après décès; Saint-Germain (foire); Brisset, Marie Charlotte; Lemoine, François Gabriel; tailleur d'habits
    - Inventaire après décès de Jacques Thierry, marchand orfèvre, demeurant rue du Four, veuf en premières noces de Marie Madeleine Sénéchal, et en secondes noces de Catherine Marguerite Poupet. Quartier du Luxembourg, 12 juin 1770; MC/ET/XXVII/347
      inventaire après décès; Four (rue du); Poupet, Catherine Marguerite; Sénéchal, Marie-Madeleine; Thierry, Jacques; orfèvre
    - Inventaire après décès de Marguerite Paris, épouse de Jean-Baptiste Huet, marchand bourgeois de Paris, demeurant enclos de l'abbaye Saint-Germain-des-Prés, rue Abbatiale. Quartier Saint-Germain-des-Prés, 13 juin 1770; MC/ET/XXVII/347
      inventaire après décès; Abbatiale (rue); Huet, Jean-Baptiste; Paris, Marguerite
    - Inventaire après décès de Marie Anne Dupont, épouse de Pierre Dion, cocher, demeurant rue Hillerin-Bertin. Quartier Saint-Germain-des-Prés, 13 juin 1770; MC/ET/XXVII/347
      inventaire après décès; Hillerin-Bertin (rue); Dion, Pierre; Dupont, Marie Anne; conducteur de véhicules
    - Atermoiement entre Claude Fontaine, maître menuisier, et ses créanciers, parmi lesquels Noël Malle, marchand ébéniste, Faubourg Saint-Antoine., 17 juin 1770; MC/ET/XXVII/347
      accord; Saint-Antoine (faubourg); Fontaine, Claude; Malle, Noël; menuisier; commerçant; ébéniste
    - ALAVOINE (Georges) maître peintre et doreur rue de Sèvres paroisse Saint-Sulpice § Atermoiement entre Claude FONTAINE, maître menuisier et ses créanciers, parmi lesquels: .. Artistes, artisans XVIII/e/ Peintres, 17 juin 1770; MC/ET/XXVII/347
      Alavoine, Georges
    - Mazuray (Étienne Jean), maître menuisier, rue des Ciseaux, paroisse Saint-Sulpice § Atermoiement entre Claude Fontaine, maître menuisier et ses créanciers, parmi lesquels: .. artistes, artisans XVIIIe, menuisiers, 17 juin 1770; MC/ET/XXVII/347
      accord; Mazuray, Étienne Jean; Fontaine, Claude
    - BOUDET (Benoît) maître maçon entrepreneur de bâtiments rue du Regard paroisse Saint-Sulpice § Atermoiement entre Claude FONTAINE, maître menuisier et ses créanciers, parmi lesquels: ..., 17 juin 1770; MC/ET/XXVII/347
      Boudet, Benoît
    - FONTAINE (Claude) maître menuisier rue du Cherche-Midi paroisse Saint-Sulpice; Artistes, artisans XVIII/e/ Menuisiers § Atermoiement entre .. et ses créanciers., 17 juin 1770; MC/ET/XXVII/347
      Fontaine, Claude
    - BERNARD (Jacques) maître menuisier rue des Fossés et paroisse Saint-Germain-l'Auxerrois § Atermoiement entre Claude FONTAINE, maître menuisier et ses créanciers, parmi lesquels: .., 17 juin 1770; MC/ET/XXVII/347
      Bernard, Jacques
    - MERCIER horloger enclos de l'abbaye Saint-Germain-des-Prés cour des Moines § Atermoiement entre Claude FONTAINE, maître menuisier et ses créanciers, parmi lesquels: .., 17 juin 1770; MC/ET/XXVII/347; XVIII/e/
    - TOURNAY (Charles Jacques) maître ciseleur rue du Four paroisse Saint-Sulpice § Atermoiement entre Claude FONTAINE, maître menuisier et ses créanciers, parmi lesquels: .. Artistes, artisans XVIII/e/ Fondeurs, 17 juin 1770; MC/ET/XXVII/347
      Tournay, Charles Jacques
    - Tiron de Nanteuil (Jean Marie), orfèvre bijoutier du roi, place Dauphine, paroisse Saint-Barthélemy § Vente à .., d'une maison rue Cocatrix (plans joints); Artistes, artisans XVIIIe, orfèvres, 22 juin 1770; MC/ET/XXVII/347
      acte de vente; Tiron de Nanteuil, Jean Marie
    - VINCENT (Antoine), peintre, vernisseur du roi rue du Faubourg-Saint-Denis paroisse Saint-Laurent § Vente d'une maison quai des Ormes, par .. Artistes, artisans XVIIIe Peintres, 22 juin 1770; MC/ET/XXVII/347
      acte de vente; Vincent, Antoine
    - MAURER (Daniel) maître horloger enclos de l'abbaye Saint-Germain-des-Prés paroisse Saint-Symphorien; Musique XVIII/e/ Facteurs d'instruments § Transport de rente., 25 juin 1770; MC/ET/XXVII/347
  - Minutes. 1770, juillet - août, juillet - août 1770; MC/ET/XXVII/348
    - Inventaire après décès de Marie Jeanne Barrois, épouse d'Etienne Delorme, maître tailleur d'habits, demeurant cul-de-sac de la Fosse-aux-Chiens. Quartier Louvre ?,Sainte-Opportune ?, 2 juillet 1770; MC/ET/XXVII/348
      inventaire après décès; Fosse-aux-Chiens (cul-de-sac de la); Barrois, Marie Jeanne; Delorme, Etienne; tailleur d'habits
    - REGNIER (Antoine Michel) maître graveur rue de la Lanterne paroisse de Madeleine-en-la-Cité § Conventions. Artistes, artisans XVIIIe Graveurs, 4 juillet 1770; MC/ET/XXVII/348
      Regnier, Antoine Michel
    - Tiron de Nanteuil (Jean Marie), orfèvre bijoutier du roi, place Dauphine, paroisse Saint-Barthélemy § Conventions; Artistes, artisans XVIIIe, orfèvres, 4 juillet 1770; MC/ET/XXVII/348
      convention; Tiron de Nanteuil, Jean Marie
    - REGNIER (Étienne) stucateur rue de la Lanterne paroisse de Madeleine-en-la-Cité § Conventions., 4 juillet 1770; MC/ET/XXVII/348
      Regnier, Étienne
    - Procuration concernant Jean Lonvay, imprimeur, rue Pavée, paroisse Saint-André-des-Arts., 8 juillet 1770; MC/ET/XXVII/348
      procuration; Pavée (rue); Lonvay, Jean; imprimeur
    - Procuration concernant Vivant Fromageot, imprimeur, rue de Buci, paroisse Saint-Sulpice., 8 juillet 1770; MC/ET/XXVII/348
      procuration; Buci (rue de); Fromageot, Vivant; imprimeur
    - Inventaire après décès de Thomas Collin, marchand patissier, époux de Marie Catherine Maricour, demeurant rue de Buci. Quartier du Luxembourg, 9 juillet 1770; MC/ET/XXVII/348
      inventaire après décès; Buci (rue de); Collin, Thomas; Maricour, Marie Catherine; pâtissier
    - Tiron de Nanteuil (Jean Marie), orfèvre bijoutier du roi, place Dauphine, paroisse Saint-Barthélemy § Constitution de rente; Artistes, artisans XVIIIe, orfèvres, 9 juillet 1770; MC/ET/XXVII/348
      constitution de rente; Tiron de Nanteuil, Jean Marie
    - Inventaire après décès de Guillaume Charlier, maître tailleur d'habits, demeurant rue des Boucheries, veuf en premières noces de Madeleine Labouré, époux en secondes noces et non commun en biens de Catherine Françoise Fournier, elle-même veuve en premières noces de Jean-Baptiste Ducoudray-Leperche, maître en faits d'armes. Quartier du Luxembourg, 12 juillet 1770; MC/ET/XXVII/348
      inventaire après décès; Boucheries (rue des); Charlier, Guillaume; Ducoudray-Leperche, Jean-Baptiste; Fournier, Catherine Françoise; Laboure, Madeleine; enseignant; tailleur d'habits
    - PANIER (Jacques Charles) horloger rue de la Verrerie paroisse Saint-Merri § Obligation, 14 juillet 1770; MC/ET/XXVII/348; XXVIII/e/
      obligation; Panier, Jacques Charles
    - Société entre Jean-Louis Leclerc, demeurant rue des Boucheries, paroisse Saint-Sulpice, et Louis Montonnier, demeurant rue et porte Saint-Jacques, paroisse Saint-Benoît, tous deux marchands de vins, pour l'exercice de leur profession dans la maison de Leclerc, rue Saint-Jacques., 16 juillet 1770; MC/ET/XXVII/348
      acte de société; Saint-Jacques (rue); Saint-Jacques (porte); Leclerc, Jean-Louis; Montonnier, Louis; commerçant
    - PROTAIN (Jacques Charles), peintre, rue du Long-Pont paroisse Saint-Gervais § Consentement. Artistes, artisans XVIIIe Peintres, 18 juillet 1770; MC/ET/XXVII/348
      Protain, Jacques Charles
    - Petit (Louis Guillaume), orfèvre, pont au Change, paroisse Saint-Barthélemy; Artistes, artisans XVIIIe, orfèvres § Consentement, 18 juillet 1770; MC/ET/XXVII/348
      ratification; Petit, Louis Guillaume
    - TARDIF (Michel), peintre, de l'académie de Saint-Luc § Consentement par les héritiers de .., 18 juillet 1770; MC/ET/XXVII/348
      Tardif, Michel
    - TARDIF (Louis Étienne), peintre, pont au Change paroisse Saint-Barthélemy § Consentement; Artistes, artisans XVIIIe Peintres, 18 juillet 1770; MC/ET/XXVII/348
      Tardif, Louis Étienne
    - TARDIF (Charles Michel), peintre, rue de la Lanterne paroisse Sainte-Croix Artistes, artisans XVIIIe Peintre § Consentement, 18 juillet 1770; MC/ET/XXVII/348
      Tardif, Charles Michel
    - MACRET (Arnoult Guillaume) maître maçon entrepreneur de bâtiments rue des Fossés-Saint-Victor paroisse Saint-Nicolas-du-Chardonnet; Artistes, artisans XVIII/e/ Maçons § Obligation., 24 juillet 1770; MC/ET/XXVII/348
      obligation; Macret, Arnoult Guillaume
    - Gouy (Claude de), marchand orfèvre § Notoriété du décès de Marie Marguerite Thuillier, veuve de .. Artistes, artisans XVIIIe, orfèvres, 26 juillet 1770; MC/ET/XXVII/348
      notoriété; Gouy, Claude de
    - Constitution de rente viagère sur la Compagnie des Indes au profit de Guillaume Crauford, prêtre du diocèse de Limerick en Irlande, rue de Bourbon, paroisse Saint-Sulpice., 31 juillet 1770; MC/ET/XXVII/348
      Deux actes.
      constitution de rente; Crauford, Guillaume; prêtre
    - LE CLAIR (Blaise Alexis) maître menuisier Vaugirard § Vente de pièces de terre. Artistes, artisans XVIII/e/ Menuisiers, 31 juillet 1770; MC/ET/XXVII/348
      acte de vente; Le Clair, Blaise Alexis
    - MAURER (Daniel) horloger enclos de l'abbaye Saint-Germain-des-Prés paroisse Saint-Symphorien § Constitution de rente viagère sur la Compagnie des Indes au profit de ..; Artistes, artisans XVIII/e/ Horlogers, 31 juillet 1770; MC/ET/XXVII/348
      constitution de rente; Maurer, Daniel
    - GARET (Albert) marchand tapissier rue et paroisse Saint-André-des-Arts § Compte et obligation entre .. et Marie Gabrielle d'ABZAC, veuve de Thomas, marquis d'ALLOGNY [d'ALLOIGNY]. Artistes, artisans XVIII/e/; Tapissier, 1er août 1770; MC/ET/XXVII/348
      obligation; Garet, Albert
    - GAUTIER (Jean) maître menuisier rue du Coeur-Volant paroisse Saint-Sulpice § Apprentissage., 3 août 1770; MC/ET/XXVII/348
      contrat d'apprentissage; Gautier, Jean
    - HEBERT (Nicolas) maître fondeur § Procuration Artistes, artisans XVIIIe Fondeurs (2 actes), 26 août 1770; MC/ET/XXVII/348
      procuration; Hebert, Nicolas
  - Minutes. 1770, septembre - octobre, septembre - octobre 1770; MC/ET/XXVII/349
    - ROUSSEL (Laurent Martin) maître maçon rue et paroisse Saint-Jacques-du-Haut-Pas § Délégation de créance. Artistes; artisans XVIII/e/; Maçons, 2 septembre 1770; MC/ET/XXVII/349
      Roussel, Laurent Martin
    - LARBRE (Joseph) maître maçon entrepreneur de bâtiments rue du Petit-Bac paroisse Saint-Sulpice § Quittance. Artistes, artisans XVIII/e/; Maçons, 3 septembre 1770; MC/ET/XXVII/349
      quittance; Larbre, Joseph
    - Duhamel (François Pierre), marchand orfèvre, rue de Buci, paroisse Saint-Sulpice § Obligation., 5 septembre 1770; MC/ET/XXVII/349
      obligation; Duhamel, François Pierre
    - BRICO (Nicolas Joseph) maître sculpteur rue de Sèvres paroisse Saint-Sulpice § Testament de Marie Suzanne Victoire MARCHAND, épouse de .. Artistes, artisans XVIIIe Sculpteurs, 6 septembre 1770; MC/ET/XXVII/349
      testament; Brico, Nicolas Joseph
    - BRICO (Nicolas Joseph) maître sculpteur rue de Sèvres paroisse Saint-Sulpice § Consentement par Marie Suzanne Victoire MARCHAND, épouse de .. Artistes, artisans XVIIIe Sculpteurs, 7 septembre 1770; MC/ET/XXVII/349
      Brico, Nicolas Joseph
    - Tiron de Nanteuil (Jean Marie), orfèvre bijoutier du roi, place Dauphine, paroisse Saint-Barthélemy § Bail par .., d'une maison rue Cocatrix; Artistes, artisans XVIIIe, orfèvres, 7 septembre 1770; MC/ET/XXVII/349
    - Vente par Michel-Ange-André Le Roux Deshautesrayes, professeur royal au Collège de France, interprète du roi, orientaliste, place de Cambrai, paroisse Saint-Etienne-du-Mont., 13 septembre 1770; MC/ET/XXVII/349
      acte de vente; Cambrai (place de); Le Roux Deshautesrayes, Michel-Ange-André
    - Lettu (Marc), marchand orfèvre joaillier, quai de l'Horloge, paroisse Saint-Barthémemy § Bail par Jean Marie Tiron de Nanteuil, orfèvre bijoutier du roi, à .., d'une boutique place Dauphine.; Artistes, artisans XVIIIe Orfèvres, 17 septembre 1770; MC/ET/XXVII/349
      bail; Lettu, Marc
    - Tiron de Nanteuil (Jean Marie), orfèvre bijoutier du roi, place Dauphine, paroisse Saint-Barthélemy § Bail par .., à Marc Lettu, marchand orfèvre bijoutier, d'une boutique place Dauphine; Artistes, artisans XVIIIe, orfèvres, 17 septembre 1770; MC/ET/XXVII/349
      bail; Tiron de Nanteuil, Jean Marie; Lettu, Marc
    - AUBER (Daniel) maître sculpteur rue de l'Université paroisse Saint-Sulpice § Reconstitution de rente au profit de ..; Artistes, artisans XVIIIe Sculpteurs, 20 septembre 1770; MC/ET/XXVII/349
      constitution de rente; Auber, Daniel
    - LEBLOND (Josse Joseph) menuisier rue Saint-Nicolas, faubourg Saint-Antoine paroisse Sainte-Marguerite § Vente de pièces de terre à Vaugirard. Artistes, artisans XVIII/e/ Menuisiers, 22 septembre 1770; MC/ET/XXVII/349
      acte de vente; Leblond, Josse Joseph
    - Inventaire après décès de Marie Anne Saugé, veuve de Mathurin Louis Bourlier, marchand bourgeois de Paris, demeurant cloître Saint-Jacques-du-Haut-Pas. Quartier Saint-Benoît, 24 septembre 1770; MC/ET/XXVII/349
      inventaire après décès; Bourlier, Mathurin Louis; Sauge, Marie Anne
    - COURTOIS (Jacques) maître sculpteur rue Neuve-Guillemin paroisse Saint-Sulpice § Inventaire après décès de Marie Suzanne Victoire MARCHAND, épouse de Nicolas Joseph BRICO, maître sculpteur.; Les marchandises et ustensiles sont prisés, de l'avis de Louis Anne ENGRANT, et Jacques COURTOIS, maîtres sculpteurs.; Artistes, artisans XVIIIe Sculpteurs, 24 septembre 1770; MC/ET/XXVII/349
      inventaire; Courtois, Jacques
    - BRICO (Nicolas Joseph) maître sculpteur rue de Sèvres paroisse Saint-Sulpice § Inventaire après décès de Marie Suzanne Victoire MARCHAND, épouse de .., Les marchandises et ustensiles sont prisés, de l'avis de Louis Anne ENGRANT, et Jacques COURTOIS, maîtres sculpteurs. Artistes, artisans XVIIIe Sculpteurs, 24 septembre 1770; MC/ET/XXVII/349
      inventaire; Brico, Nicolas Joseph
    - ENGRANT (Louis Anne) maître sculpteur; rue du Petit-Bac; paroisse Saint-Sulpice § Inventaire après décès de Marie Suzanne Victoire MARCHAND, épouse de Nicolas Joseph BRICO, maître sculpteur.; Les marchandises et ustensiles sont prisés, de l'avis de Louis Anne ENGRANT, et Jacques COURTOIS, maîtres sculpteurs; Artistes, artisans XVIIIe Sculpteurs, 24 septembre 1770; MC/ET/XXVII/349
      inventaire; Engrant, Louis Anne
    - VALLÉE (Jean Lucien) + ancien maître menuisier bourgeois de Paris § Mariage entre Nicolas LIGER, sieur de la Chapelle, régisseur de la pourvoirie du roi, et Marie Madeleine GIRAUD, veuve de .. Artistes; artisans XVIII/e/; Menuisiers, 24 septembre 1770; MC/ET/XXVII/349
      contrat de mariage; Vallée, Jean Lucien
    - DAVILER (Claude Louis) + architecte § Catherine VARUÉ, veuve de .., est témoin au mariage de Nicolas LIGER, sieur de la Chapelle, régisseur de la pourvoirie du roi, avec Marie Madeleine GIRAUD., 24 septembre 1770; MC/ET/XXVII/349
      contrat de mariage; Daviler, Claude Louis
    - Inventaire après décès de Marie Suzanne Victoire Marchand, épouse de Nicolas Joseph Brico, maître sculpteur, demeurant rue de Sèvres, vis-à-vis de l'hôpital des Incurables. Quartier du Luxembourg, 24 septembre 1770; MC/ET/XXVII/349
      inventaire après décès; Sèvres (rue de); Brico, Nicolas Joseph; Marchand, Marie Suzanne Victoire; sculpteur
    - RONDEL (Jean) maître maçon entrepreneur de bâtiments rue Montorgueil paroisse [Saint-Eustache ? ] § Obligation., 26 septembre 1770; MC/ET/XXVII/349
      obligation; Rondel, Jean
    - BRICO (Nicolas Joseph) maître sculpteur rue de Sèvres paroisse Saint-Sulpice § Renonciation par Jeanne RIVALLAU, fille majeure à la succession de Marie Suzanne Victoire MARCHAND, épouse de .. Artistes, artisans XVIIIe Sculpteurs, 27 septembre 1770; MC/ET/XXVII/349
    - Thierry (Jean Étienne), marchand orfèvre, rue Saint-Honoré, paroisse Saint-Roch § Constitution de rente viagère sur la Compagnie des Indes, au profit de .. Artistes, artisans XVIIIe, orfèvres, 3 octobre 1770; MC/ET/XXVII/349
      constitution de rente; Thierry, Jean Étienne
    - Inventaire après décès d'Anne Nicole Herelle, veuve de Jean Laghez, maître et marchand teinturier, demeurant rue de la Huchette. Quartier Saint-André-des-Arts, 6 octobre 1770; MC/ET/XXVII/349
      inventaire après décès; Huchette (rue de la); Herelle, Anne Nicole; Laghez, Jean; teinturier blanchisseur
    - Inventaire après décès de Marie Marguerite Incelin, épouse de Jean-Baptiste Varé, marchand [de soie] bourgeois de Paris, demeurant rue Saint-Denis. L'inventaire est poursuivi dans un appartement à Chaillot, grande rue. Quartier Saint-Jacques-de-la-Boucherie, 10 octobre 1770; MC/ET/XXVII/349
      inventaire après décès; Chaillot (hameau); Chaillot (rue de); Saint-Denis (Seine-Saint-Denis); Incelin, Marie Marguerite; Vare, Jean-Baptiste; négociant
    - Inventaire après décès de Françoise Sandré, demeurant rue Grenéta, veuve en premières noces de Charles Grancerf et en secondes noces de Jean-Baptiste Desvignes, maître taillandier, lui-même veuf en premières noces de Marie Taillandier. Quartier Saint-Denis, 11 octobre 1770; MC/ET/XXVII/349
      inventaire après décès; Greneta (rue); Desvignes, Jean-Baptiste; Grandcerf, Charles; Sandre, Françoise; Taillandier, Marie; forgeron
    - Duhamel (François Pierre), marchand orfèvre, rue de Buci, paroisse Saint-Sulpice § Inventaire après décès de la belle-mère de .., 11 octobre 1770; MC/ET/XXVII/349
      inventaire après décès; Duhamel, François Pierre
    - Partage définitif de la succession de Guillaume Després, imprimeur libraire, père de Guillaume-Nicolas Després, libraire imprimeur du roi et du clergé, rue Saint-Jacques, paroisse Saint-Benoît., 13 octobre 1770; MC/ET/XXVII/349
      partage; Saint-Jacques (rue); Després, Guillaume; Després, Guillaume-Nicolas; imprimeur; libraire; libraire; imprimeur
    - Inventaire après décès de Nicolas Denizar, maître boutonnier, demeurant rue Saint-Martin. Quartier Saint-Martin, 15 octobre 1770; MC/ET/XXVII/349
      inventaire après décès; Saint-Martin (rue); Denizar, Nicolas; tabletier
    - Inventaire après décès de René Omer Cuvillier, docteur en médecine de la faculté de Montpellier et bachelier de la faculté de médecine de Paris, demeurant rue des Boucheries. Quartier du Luxembourg, 19 octobre 1770; MC/ET/XXVII/349
      inventaire après décès; Boucheries (rue des); Cuvillier, René Omer; bachelier; docteur d'université; médecin
    - CHAUDRON (Laurent) marchand tapissier rue Saint-Jacques paroisse Saint-Séverin § Reconstitution de rente., 19 octobre 1770; MC/ET/XXVII/349
      Chaudron, Laurent
    - Inventaire après décès d'Henri François Le Dran, maître en chirurgie et doyen de sa compagnie, veuf de Françoise Catherine de Saint-Remi, demeurant rue Jacob. Quartier Saint-Germain-des-Prés, 23 octobre 1770; MC/ET/XXVII/349
      inventaire après décès; Jacob (rue); Le Dran, Henri François; Saint-Rémi, Françoise Catherine de; chirurgien
    - Contrat de mariage entre François-Hubert Monory, marchand libraire, rue des Boucheries, paroisse Saint-Sulpice, et Marie-Thérèse Strornat., 25 octobre 1770; MC/ET/XXVII/349
      contrat de mariage; Monory, François-Hubert; Strornat, Marie-Thérèse; libraire
    - Inventaire après décès de Louis Guersan, maître luthier et luthier ordinaire du Dauphin, demeurant rue des Fossés-Saint-Germain-des-Pré, veuf en premières noces de Marguerite Françoise Lécuyer et en secondes noces de Marie Jeanne Zeltener. L'inventaire est poursuivi dans une maison au Gros-Caillou. Quartier du Luxembourg,Saint-Germain-des-Prés, 25 octobre 1770; MC/ET/XXVII/349
      inventaire après décès; Fossés-Saint-Germain-des-Prés (rue des); Gros-Caillou (quartier); Guersan, Louis; Lecuyer, Marguerite Françoise; Zeltener, Marie Jeanne; facteur d'instruments de musique; facteur d'instruments de musique
    - CHAUDRON (Laurent) marchand tapissier rue Saint-Jacques paroisse Saint-Séverin § Transport de rente. Artistes, artisans XVIII/e/; Tapissiers, 31 octobre 1770; MC/ET/XXVII/349
      transport de droits; Chaudron, Laurent
    - CHAUDRON (Laurent) marchand tapissier rue Saint-Jacques paroisse Saint-Séverin § Notoriété et dépôt de pièces. Artistes, artisans XVIII/e/; Tapissiers, 31 octobre 1770; MC/ET/XXVII/349
  - Minutes. 1770, novembre - décembre, novembre - décembre 1770; MC/ET/XXVII/350
    - Guelhuy (Charles), de l'Académie de peinture, décédé § Testament de Jeanne Hebert, veuve de .., demeurant rue du Bac, paroisse Saint-Sulpice., 2 novembre 1770; MC/ET/XXVII/350
      testament; Guelhuy, Charles
    - Vente d'une maison à Bourg-la-Reine, route d'Orléans, à l'enseigne de la 'Ville d'Amiens', à Charles-Symphorien Jacques, et Joseph Jullien, entrepreneurs associés de la manufacture royale de faïence de Sceaux., 6 novembre 1770; MC/ET/XXVII/350
      acte de vente; Bourg-la-Reine (Hauts-de-Seine); Sceaux (Hauts-de-Seine); Jacques, Charles-Symphorien; Jullien, Joseph; chef d'entreprise